臺灣桃園地方法院民事裁定　　　　　　　　　　　　九十二年度重訴字第一六五號
　　視同上訴人
　　即　被　告　戊○○○
　　　　　　　　丁○○
　　　　　　　　丙○○
　　　　　　　　己○○
　　　　　　　　甲○○
　　被　上訴人　庚○○
　　即　原　告
右當事人間九十二年度重訴字第一六五號請求所有權移轉登記事件，上訴人對於民國
九十三年九月二日本院第一審判決提起上訴，本院裁定如左：
    主        文
上訴駁回。
第二審訴訟費用由上訴人連帶負擔。
    理        由
一、按提起第二審上訴，應於第一審判決送達後二十日之不變期間內為之；提起上訴
　　，如逾上訴期間者，原第一審法院應以裁定駁回之，民事訴訟法第四百四十條前
    段、第四百四十二條第一項定有明文。又訴訟標的對於共同訴訟之各人必須合一
    確定者，適用下列各款之規定：一、共同訴訟人中一人之行為有利益於共同訴訟
    人者，其效力及於全體；不利益者，對於全體不生效力，民事訴訟法第五十六條
    第一款亦有明文。所謂共同訴訟人中一人之行為，有利益於共同訴訟人或不利益
    於共同訴訟人，係指於行為當時就形式上觀之，有利或不利於共同訴訟人而言。
    非指經法院審理結果有利者其效力及於共同訴訟人，不利者其效力不及於共同訴
    訟人而言，故共同訴訟人中之一人，對於下級法院之判決聲明不服提起上訴，在
    上訴審法院未就其內容為審判之前，難謂其提起上訴之行為對於他共同訴訟人不
    利，其效力應及於共同訴訟人全體，即應視其上訴為共同訴訟人全體所為（最高
    法院五十二年台上字第一九三○號判例參照）。而債權人以各連帶債務人為共同
    被告提起給付之訴，被告一人提出非基於其個人關係之抗辯而上訴者，對於被告
    各人即屬必須合一確定，自應適用民事訴訟法第五十六條第一款之規定，認該被
    告之上訴效力及於共同被告全體。
二、經查本件被上訴人即原告起訴主張其與訴外人曾天生簽訂買賣契約，買受曾天生
    所有系爭土地，並已給付部分價金新台幣（下同）四百四十萬元，嗣曾天生於八
    十三年一月二十日死亡，其權利義務應由其繼承人即被告戊○○○、乙○○、丁
    ○○、丙○○、己○○、甲○○等人繼承，茲因被告等有給付遲延之情形，原告
    乃於催告後依法解除上開買賣契約，請求被告等應連帶返還其所受領之價金四百
    四十萬元並加計法定遲延利息，經本院判決原告勝訴。上訴人即被告乙○○乃於
    九十三年十月十二日向本院提起上訴，則自形式上觀察係屬有利於共同訴訟人之
    行為，應認該被告之上訴效力及於共同被告全體。然查本院第一審判決已於民國
    九十三年九月二十日送達上訴人及視同上訴人之共同訴訟代理人邱永祥律師，有
    卷附送達證書一紙可稽，加計在途期間一日，上訴期間應至九十三年十月十一日
    屆滿，視同上訴人延至九十三年十月十二日始由上訴人乙○○提起上訴，顯已逾
    上訴期間，依上說明，應予駁回。
三、依民事訴訟法第四百四十二條第一項、第九十五條、第八十五條第二項，裁定如
    主文。
中　　　華　　　民　　　國　　九十三　　年　　 十一 　　月　　二十九　　日
                                  臺灣桃園地方法院民事第一庭
                                        審判長法官  郭琇玲
                                              法官  林曉芳
                                              法官  鍾淑慧
右為正本係照原本作成
如對本裁定抗告須於送達後十日內向本院提出抗告狀，並應繳納抗告費新台幣壹仟元。
中　　　華　　　民　　　國　　九十三　　年　　 十一 　　月　　二十九　　日
                                        法院書記官  陳淑芬
